【裁判字號】    95,訴,3342
【裁判日期】    951215
【裁判案由】    毒品危害防制條例
【裁判全文】
臺灣臺中地方法院刑事判決              95年度訴字第3342號
公  訴  人  臺灣臺中地方法院檢察署檢察官
被      告  甲○○
                    國民
上列被告因違反毒品危害防制條例案件，經檢察官提起公訴（九
十五年度毒偵字第四六四七號），本院合議庭裁定改以簡式審判
程序審理，判決如下：
    主    文
甲○○施用第一級毒品，累犯，處有期徒刑捌月。
    犯罪事實
一、甲○○前於民國八十三年間，因違反肅清煙毒條例案件，經
    臺灣高等法院臺中分院判處有期徒刑三年二月確定，入監執
    行後，於八十五年八月二十一日假釋出監；又於八十七年間
    ，因違反肅清煙毒條例及麻醉藥品管理條例案件，分別經本
    院判處有期徒刑三年三月及五月，並定應執行刑為有期徒刑
    三年六月確定，上開假釋因而撤銷，與殘刑接續執行；再於
    八十九年十二月十三日假釋出監；惟又於九十一年間，因違
    反毒品危害防制條例案件，經本院判處有期徒刑十月確定，
    復撤銷上開假釋，二者接續執行，甫於九十五年一月二十日
    縮短刑期執行完畢。另因上開九十一年間之施用毒品案件（
    施用時間係在九十年間），經本院以九十年度毒聲字第五二
    一六號裁定送觀察、勒戒後，認有繼續施用毒品之傾向，再
    經本院以九十年度毒聲字第五四九四號裁定令入戒治處所施
    以強制戒治一年，甫於九十一年十一月十九日執行完畢，並
    於翌日即同年月二十日釋放。詎甲○○猶不知戒絕，明知海
    洛因已列為毒品危害防制條例第二條第二項第一款所稱之第
    一級毒品，竟於強制戒治執行完畢釋放後五年內，於向不詳
    姓名年籍之友人無償取得第一級毒品海洛因後，即基於施用
    第一級毒品海洛因之犯意，於九十五年八月八日下午某時，
    在臺中縣豐原市○○路七九九巷一三三弄二之一號住處，將
    第一級毒品海洛因加水稀釋後，以注射針筒注射血管之方式
    ，施用第一級毒品海洛因一次。嗣於同年月十日，經臺中縣
    警察局持臺灣臺中地方法院檢察署核發之尿液鑑定許可書，
    採集甲○○之尿液送驗結果，呈第一級毒品海洛因水解後之
    嗎啡陽性反應，始查悉上情。
二、案經臺中縣警察局移送臺灣臺中地方法院檢察署檢察官偵查
    起訴。
    理    由
一、訊據被告甲○○對於在上開時、地，非法施用第一級毒品海
    洛因一次之犯罪事實供承不諱，且被告於九十五年八月十日
    因為警採集之尿液，經送中山醫學大學附設醫院檢驗結果，
    確呈第一級毒品海洛因水解後之嗎啡陽性反應，有該醫院檢
    驗科藥物檢測中心出具之確認檢驗結果報告一紙在卷可稽，
    足見被告之自白與事實相符，而堪以採信。從而，本件事證
    明確，被告施用第一級毒品海洛因一次之犯行，至堪認定。
二、被告於九十年間，因施用毒品案件，經本院以九十年度毒聲
    字第五二一六號裁定送觀察、勒戒後，認有繼續施用毒品之
    傾向，再經本院以九十年度毒聲字第五四九四號裁定令入戒
    治處所施以強制戒治一年，甫於九十一年十一月十九日執行
    完畢，並於翌日即同年月二十日釋放等情，有臺灣臺中地方
    法院檢察署刑案資料查註紀錄表及臺灣高等法院被告前案紀
    錄表各一份附卷可參。被告於前案強制戒治執行完畢釋放後
    ，五年內再犯本件施用第一級毒品罪，應予依法論科。
三、查海洛因係毒品危害防制條例第二條第二項第一款所規定之
    第一級毒品。被告於前案強制戒治執行完畢釋放後五年內再
    行施用第一級毒品海洛因之行為，核係犯同條例第十條第一
    項之施用第一級毒品罪。其持有毒品之行為，意在供己施用
    ，故持有之低度行為，應為施用之高度行為所吸收，不另論
    罪。被告前於八十三年間，因違反肅清煙毒條例案件，經臺
    灣高等法院臺中分院判處有期徒刑三年二月確定，入監執行
    後，於八十五年八月二十一日假釋出監；又於八十七年間，
    因違反肅清煙毒條例及麻醉藥品管理條例案件，分別經本院
    判處有期徒刑三年三月及五月，並定應執行刑為有期徒刑三
    年六月確定，上開假釋因而撤銷，與殘刑接續執行；再於八
    十九年十二月十三日假釋出監，惟又於九十一年間，因違反
    毒品危害防制條例案件，經本院判處有期徒刑十月確定，復
    撤銷上開假釋，二者接續執行，甫於九十五年一月二十日縮
    短刑期執行完畢等情，有前揭刑案資料查註紀錄表及被告前
    案紀錄表可參，其於受有期徒刑執行完畢後五年以內，再故
    意犯本件有期徒刑以上之罪，為累犯，應依法加重其刑。爰
    審酌被告前因施用毒品犯行，經觀察、勒戒及強制戒治，甚
    至刑之執行，竟猶不知戒絕，再施用毒品不輟，無視於毒品
    對於自身健康之戕害及國家對於杜絕毒品犯罪之禁令，惡性
    非輕，惟念其本院審理時坦認犯行，態度尚佳等一切情狀，
    量處如主文所示之刑，以示懲儆。
據上論斷，應依刑事訴訟法第二百七十三條之一第一項、第二百
九十九條第一項前段，毒品危害防制條例第十條第一項，刑法第
十一條前段、第四十七條第一項，判決如主文。
本案經檢察官乙○○到庭執行職務。
中    華    民    國    95    年    12    月    15    日
                  刑事第三庭    法  官  郭 妙 俐
上正本證明與原本無異。
如不服本判決，應於判決送達後十日內向本院提出上訴狀，上訴
於臺灣高等法院臺中分院（須附繕本）。
                                書記官  陳 玉 芬
中    華    民    國    95    年    12    月    15    日
附錄本案論罪科刑法條全文
毒品危害防制條例第十條
施用第一級毒品者，處六月以上五年以下有期徒刑。
施用第二級毒品者，處三年以下有期徒刑。


司法院資訊處製作；財團法人民間司法改革基金會備份。
